臺灣高等法院臺南分院刑事判決
                                   111年度上更一字第39號
上  訴  人  臺灣臺南地方檢察署檢察官
上  訴  人  
即  被  告  林榮君


選任辯護人  王奐淳律師
上列上訴人因被告偽造文書等案件，不服臺灣臺南地方法院109
年度訴字第1224號中華民國110年8月30日第一審判決（起訴案號
：臺灣臺南地方檢察署109年度偵字第11163號、108年度偵字第6
962號），提起上訴，經最高法院第一次發回更審，本院判決如
下：
    主  文
原判決關於附表編號1至11所處罪刑及所定之應執行刑均撤銷。
前項撤銷部分(附表編號1至11)，林榮君均無罪。
    理  由
一、原判決關於被告林榮君行使偽造員工離職報告書部分(即原
    判決犯罪事實二)，前經本院110年度上訴字第1107號判處罪
    刑及沒收，被告提起上訴，此部分業經最高法院駁回被告上
    訴確定，有本院及最高法院前述判決在卷可查，此部分應已
    確定，不在本院審理範圍。
二、刑事訴訟法第348條於民國110年6月18日修正施行：「上訴
    得對於判決之一部為之。對於判決之一部上訴者，其有關係
    之部分，視為亦已上訴。但有關係之部分為無罪、免訴或不
    受理者，不在此限。上訴得明示僅就判決之刑、沒收或保安
    處分一部為之。」同日修正施行之刑事訴訟法施行法第7條
    之13規定：「中華民國110年5月31日修正通過之刑事訴訟法
    施行前，已繫屬於各級法院之案件，於施行後仍適用修正前
    刑事訴訟法第348條規定；已終結或已繫屬於各級法院而未
    終結之案件，於施行後提起再審或非常上訴者，亦同。」又
    110年6月18日刑事訴訟法第348條修正施行前已繫屬於第一
    審或第二審法院之案件，在修正施行後始因上訴而繫屬於第
    二審或第三審法院者，應適用修正後規定以定其上訴範圍（
    最高法院110年度台上大字第5375號裁定意旨參照）。經查
    ，本案被告及檢察官僅對原審判決有罪部分提起上訴，未就
    原審不另為無罪判決諭知部分提起上訴，而檢察官及被告之
    上訴係於上述規定修正施行後之110年10月26日始繫屬於本
    院（見本院卷第3頁），上訴之效力及範圍應依修正後第348
    條規定，是原判決不另為無罪判決諭知部分（即附表編號3
    經檢察官起訴而金額逾新臺幣【下同】369元部分），應已
    確定，不在本院審理範圍。
三、公訴意旨及證據：
　㈠公訴意旨略以：被告林榮君自民國107年7月1日起，任職址設
    臺南市○區○○路000號「○○○○-○○店（下稱○○機車行）」，負
    責機車銷售，為從事業務之人。其明知○○機車行從事中古機
    車買賣，係向原車主買斷該機車一切權利後，再售予新車主
    並重行辦理新年度強制機車責任險，而原先未到期之強制險
    退保後會有退費款，此退費款本屬○○機車行買斷之權利，應
    歸○○機車行所有並匯入車行專戶。詎林榮君竟意圖為自己不
    法之所有，利用職務之便，於附表所示時間，將承辦中古機
    車買賣過戶後，原車籍退保留存如附表所示之強制險退費款
    ，指定如附表編號1至11(其中附表編號3原起訴389元，其中
    20元部分，業經原審不另為無罪判決諭知確定，故金額列36
    9元)所示不知情之保險公司之各承辦人將該等款項匯入林榮
    君所有中華郵政公司帳號000-00000000000000帳戶中，予以
    侵占入己，而未繳回○○機車行，共計3689元（扣除原審不另
    為無罪判決諭知之20元後金額），嗣經○○○○南區店長蕭博文
    於結算年度財務時，始發現上情，因認被告涉犯刑法第336
    條第2項之業務侵占罪。
　㈡本件公訴人認被告確有上述業務侵占犯行，無非係以被告供
    述、證人即告訴人蕭博文、鍾佳蓉之證述、證人尤淑惠、呂
    瓊珠、陳偉儀之證述、被告所有中華郵政公司帳戶存摺(帳
    號：000-000000000000號；下稱被告郵局帳戶)封面及內頁
    交易明細影本、○○機車行陳靜如彰化銀行帳戶之存摺封面與
    內頁交易明細(下稱：○○機車行帳戶）、○○機車行鍾佳蓉之
    存摺封面與內頁交易明細（下稱：○○機車行帳戶）、○○○機
    車行（即○○○○新竹店）會計帳目、員工出勤表、機車買賣讓
    渡書暨統一發票與該機車行彰化銀行帳戶（下稱：○○○機車
    行帳戶）存摺封面與交易明細影本資料、被告105年8月於○○
    ○○新竹店上下班出勤表等為據。
四、不爭事實、被告辯解及本件爭點
  ㈠不爭事實
　1.被告自107年7月1日起至同年12月7日止，任職○○機車行，負
    責機車銷售，被告知悉○○機車行從事中古機車買賣，係向原
    車主買斷本案車輛之一切權利，如售與新車主並重行辦理新
    年度強制險時，原強制險可辦理退保，而退保之強制險退費
    款屬○○機車行買斷之權利，應歸○○機車行所有，且本案車輛
    之強制險退費款均匯入被告所申設之郵局帳戶內等情，業據
    被告供承在卷，並據證人即○○機車行會計尤淑惠於偵查中證
    述明確（見偵6962卷第188-189頁），復有商業登記抄本、
    郵政存簿儲金簿及存摺內頁交易明細、華南產物保險股份有
    限公司109年12月23日(109)華產車業字第40號函、新光產物
    保險股份有限公司110年1月13日(110)新產法簡發字第11號
    函、旺旺友聯產物保險股份有限公司110年2月22日(110)旺
    總汽車字第258號函、富邦產物保險股份有限公司110年4月6
    日富保業字第1100000555號函及中華郵政股份有限公司110
    年6月28日儲字第1100169202號函暨客戶歷史交易清單（見
    警卷第21、23-25頁；原審卷一第117-119、123-129頁；原
    審卷二第21-29頁）附卷可佐，是此部分事實，首堪認定。
　2.又被告分別在附表「申請強制險過戶日期」欄所示時間前之
    某日時，由不知情之代辦人員蘇淑惠，在「汽車保險單批改
    申請書/汽車批改申請書」文件上蓋印附表「變更前要保人/
    被保險人」欄所示之人之印文，並於附表「申請強制險過戶
    日期」欄所示時間，持之向附表「保險公司」欄所示之保險
    公司申請變更原強制險要保人及被保險人，待附表「保險公
    司」欄所示之保險公司將該等原強制險之要保人及被保險人
    變更為被告後，即以被告名義辦理本案車輛之原強制險退保
    ，保險公司遂將本案車輛之強制險退費款（金額詳如附表）
    匯入被告所申設郵局帳戶內之事實，亦為被告所不爭執（見
    原審卷第237頁)，並有華南產物保險股份有限公司110年6月
    29日(110)華產車業字第013號函暨所附變更要保人申請書及
    退保申請書（汽車險批改申請書）等件、旺旺友聯產物保險
    股份有限公司110年7月8日(110)旺總汽車字第1234號函暨所
    附變更要保人申請書及退保申請書（汽車批改申請書）等件
    、新光產物保險股份有限公司110年7月15日（110）新產法
    簡發字第150號函暨所附理賠資料（汽車保險批改申請書）
    等件、富邦產物保險股份有限公司110年7月23日富保業字第
    1100001692號函暨所附變更要保人申請書及退保申請書（汽
    車保險單批改申請書）等件、富邦產物保險股份有限公司11
    0年8月10日富保業字第1100001892號函暨所附陳報單、變更
    要保人申請書及退保申請書（汽車保險單批改申請書）等件
    (見原審卷二第31-91、95-100、147-170、183-228頁)在卷
    可憑，此部分事實，亦堪認定。
  ㈡被告辯解
　  惟被告堅決否認其前述行為構成公訴意旨所稱業務侵占罪或
    原審判決所認之詐欺取財、行使偽造私文書等犯行，並辯稱
    ：107年大概6、7月時在○○機車行會計室之櫃台前，伊有看
    到蘇淑惠在跟會計陳祉妤催帳戶，說怎麼不給她帳戶去保險
    公司辦理強制險退費，當時伊就站在旁邊聽到，蘇淑惠就跟
    伊說她都一直要不到帳戶怎麼辦，伊就說不然先匯到伊這邊
    ，伊年底再跟公司一起算，然後伊就跟○○機車行的會計陳祉
    妤講這樣好不好，會計當場有拿電話跟在高雄的鍾佳蓉（○○
    機車行負責人）講這樣好不好，講完後會計陳祉妤說「那就
    先這樣」，意思是同意強制險先退到伊的帳戶，年底再一起
    還給公司，伊就說要再跟主管蕭博文講保險退費先退到伊的
    帳戶，同年年底再一起還給公司這件事，蕭博文就跟伊說「
    那你要辦好」，就是同意的意思，被告並無不法所有意圖，
    且其客觀上亦未使用詐術使人陷於錯誤而詐欺取財，亦非無
    製作「汽車保險批改」文書之權限，被告應不構成檢察官起
    訴之業務侵占或原審所認之詐欺取財、行使偽造私文書犯行
    等語。
  ㈢按犯罪事實應依證據認定之，無證據不得認定犯罪事實；不
    能證明被告犯罪者，應諭知無罪之判決，刑事訴訟法第154
    條第2 項、第301 條第1 項定有明文。又事實之認定，應憑
    證據，如未能發現相當證據，或證據不足以證明，自不能以
    推測或擬制之方法，以為裁判基礎。再者，認定犯罪事實所
    憑之證據，雖不以直接證據為限，間接證據亦包括在內；然
    而無論直接或間接證據，其為訴訟上之證明，須於通常一般
    之人均不致有所懷疑，而得確信其為真實之程度者，始得據
    為有罪之認定，倘其證明尚未達到此一程度，而有合理之懷
    疑存在時，即無從為有罪之認定。另檢察官就被告犯罪事實
    ，應負舉證責任，並指出證明之方法，刑事訴訟法第161 條
    第1 項規定甚明。因此，檢察官對於起訴之犯罪事實，應負
    提出證據及說服之實質舉證責任。倘其所提出之證據，不足
    為被告有罪之積極證明，或其指出證明之方法，無法說服法
    院以形成被告有罪之心證者，基於無罪推定之原則，自應為
    被告無罪判決之諭知（最高法院40年度台上字第86號、76年
    度台上字第4986號、92年度台上字第128 號判決意旨參照）
    。
  ㈣綜上，本件被告是否有公訴人所指業務侵占，或者原審所認
    定之行使偽造私文書犯行，其應審酌者主要為依檢察官所提
    之證據，是否足以證明被告為「○○機車行」出售附表所示中
    古機車後，將原機車強制險之被保險人，以前述方式變更為
    為林榮君，使附表所示各該保險公司將附表所示之強制險退
    費匯入其前述郵局帳戶內等行為，事先確實未得○○機車行之
    概括同意達一般人可確信其為真實之程度。
五、本院之判斷
　㈠按刑法上所謂侵占罪，以被侵占之物先有法律或契約上之原
    因在其持有中者為限，否則不能成立侵占罪。本件被告係以
    係以前述方式變更被保險人，使附表所示各保險公司承辦人
    員退還附表所示機車之強制險退費款至被告郵局帳戶，被告
    並非先因法律或契約上之原因而持有上述款項，然後再將款
    項匯入其郵局帳戶，此當應與刑法之業務侵占構成要件不符
    ，公訴意旨認被告均係犯刑法336條第2項之業務侵占罪嫌，
    容有誤會，被告應不成立業務侵占罪。
　㈡原審判決雖認被告前述行為不構成業務侵占罪，但應成立刑
    法行使偽造私文書及詐欺取財罪，且依想像競合犯規定，從
    一重之行使偽造私文書罪處斷（共11罪），惟查：
　1.⑴證人鍾佳蓉於偵查中證稱：「（問：被告於民國107 年間
    是否向你反應過公司機車辦理過戶後，保費尚未到期可以部
    分退費，但是都沒有處理，請問你要如何解決一事？）他沒
    有問過」、「（問：會計有無跟你反應過剛才的事？）沒有
    」等語（見偵6962卷第34頁）；⑵證人即原○○機車行會計陳
    祉妤於原審證述：「（問：你在○○店任職的期間，有無聽過
    蘇淑惠跟你要公司的帳戶，說保險退費要退到公司的帳戶？
    ）太久了我忘記了」、「（問：是否有聽到林榮君跟你說既
    然公司沒有提供帳戶，那他就先提供帳戶，先匯到他那邊？
    ）太久了忘記了」、「（問：如果蘇淑惠是為了辦理機車強
    制險退保的事跟你要公司的帳戶，你會否給他？）我會給她
    。」等語（見上訴1107卷第416、418頁）；⑶證人即告訴人
    蕭博文證述：「我始終強調，我們不會規定業務把客人的錢
    還是公司的錢匯到自己的帳戶，這個不合邏輯」等語（見原
    審卷一第261頁），固可見被告所辯情節與證人鍾佳蓉、蕭
    博文證述不合，且依證人陳祉妤前開證述，似認蘇淑惠因強
    制險退費款而提出請求時，陳祉妤不會不配合告知○○機車行
    帳戶，亦與被告之辯解不合。
　2.然證人蘇淑惠（機車過戶代辦人員）於原審證稱：「（問：
    當時為何錢是退到被告的帳戶，而不是公司的帳戶？）第一
    次退○○機車行，之後要再退，他就沒有拿給我了，我也不知
    道什麼原因，就說不能退到○○機車行。（問：後來怎麼處理
    ？）如果保險放在我那裡很久沒有退，錢會不見，我有跟他
    們講，後來林榮君不知道是業務還是店長，就站在旁邊，就
    說不然跟小姐講，看能不能退給他，會計還有打去問總會計
    ，看能不能先退到林榮君那裡，因為公司不給退，後來就說
    退到林榮君那邊。…（問：林榮君說要退到他的帳戶的這件
    事，會計陳祉妤有無在場？）林榮君這樣說之後，林榮君還
    有跟會計陳祉妤問，會計說要問總會計，然後會計就打電話
    去問，我不知道會計問什麼，後來就說沒有退到他們○○的帳
    戶…。（問：你剛剛說會計陳祉妤知道，他說他要問，後來
    他有去問嗎？）有。（問：問完之後有跟你講嗎？）我們在
    那邊講，會計就沒有說要還是不要，我有看到她打電話，但
    是我沒有聽到她的對話內容，後來旁邊林榮君就說退入他的
    帳戶，我想說都是同一個公司的人，都在那裡…。（問：會
    計會不會問你說錢有無進到林榮君的帳戶或是公司帳戶？）
    …我有跟會計說錢會退到帳戶。（問：你在何時跟會計陳祉
    妤（說）錢退到林榮君的帳戶？）我如果去跟會計收錢…。
    （問：你每次跟會計陳祉妤領錢時都會跟他講嗎？）沒有每
    次，但是如果有退保，我都會跟他講。... （問：林榮君有
    跟你講年底會跟公司算錢？）是，他有說」等語（見原審卷
    第421至423頁），則依蘇淑惠之證述，似稱其確向陳祉妤要
    不到○○機車行帳戶供退保費，經被告提出建議後，陳祉妤當
    場電詢總會計，因認○○機車行同意退費款先匯入被告帳戶，
    其後向陳祉妤請領代辦機車過戶、退保之報酬時，並會告知
    退保之情。
　3.勾稽上述證人之證述，其中證人鍾佳蓉為○○機車行之登記名
    義負責人，證人蕭博文為○○○○之南區店長，其等並分別就本
    案（告訴人為鍾佳蓉）、及前述被告經判決確定之行使偽造
    員工離職證書犯行（告訴人為蕭博文）提起告訴（見警卷第
    11-13頁、他5072卷第3-7頁），可見其等與被告有重大利害
    關係，且立場相左，其等證述除應於供述時施以具結、對質
    詰問等預防方法外，尚應有補強證據以增強其等指訴之憑信
    性，不能僅以其等前開證述即對被告為不利之認定。本件證
    人蘇淑惠並非「○○○○」之員工，僅係汽機車監理代辦業務之
    承辦人，並無甘冒偽證處罰而為虛偽證述以迴護被告之必要
    ，其證述應具一定之憑信性，而被告所辯核與蘇淑惠前開證
    述大致相符，被告辯解當非無據。至證人陳祉妤固證稱：倘
    為了辦理退保，其會提供○○機車行帳戶給代辦人員，然證人
    陳祉妤為○○機車行之會計，是否同意被告將保險退費先匯入
    其帳戶，事涉其業務執行之適當與否，其證述不無避重就輕
    之可能；且陳祉妤於其為被告辯護人詰問時證稱：「你在○○
    店任職的期間，有無聽過蘇淑惠跟你要公司的帳戶，說保險
    退費要退到公司的帳戶？」、「是否有聽到林榮君跟你說既
    然公司沒有提供帳戶，那他就先提供帳戶，先匯到他那邊？
    」均稱：「太久了（我）忘記了」；於其為原審受命法官詢
    問時，證稱：「你於 107年5月1日至107年12月1日在○○機車
    行的任職期間，有無蘇淑惠為了辦理機車強制險退保而跟你
    要過○○機車行的銀行帳戶？」亦稱：「忘記了」（見上訴11
    07卷第416、418頁），並未具體否認有被告所辯及證人蘇淑
    惠所供之上情，而僅係泛稱「忘記了」。佐以證人陳祉妤證
    稱：「（問：方才證人蘇淑惠證述的請款過程及會跟你講退
    保是退到誰的帳戶，有無此事？）印象中我只記得她會跟我
    說這件有退保，但有沒有跟我說退到誰的帳戶，我真的忘記
    了」等語（見上訴1107卷第427頁），亦明白肯認蘇淑惠所
    述請款時有告知退保之說法，可見被告或蘇淑惠從未隱瞞附
    表所載中古機車買賣有保險退費之事實，陳祉妤或○○○○均可
    知有保費退款之情事，而得以追查保險退費流向何處，但本
    件在107年12月7日○○機車行南區經理張榮志發現保費退款進
    入被告郵局帳戶前，○○機車行並未為任何追查或向被告催討
    繳回之動作，可見被告所述之保險退費流程未必非得○○機車
    行之概括同意。況被告於張榮智發現上情後，即於107年12
    月7日將附表所載之退費款全數退還○○機車行，並辦理離職
    ，當時尚未屆年底，此與證人蘇淑惠前開證述：「（問：林
    榮君有跟你講年底會跟公司算錢？）是，他有說」等語相合
    ，被告確有蘇淑惠所稱先將退款匯入其帳戶，然後年底再跟
    公司算之情，被告所辯並非無據。綜合勾稽上述各情，被告
    所辯：其因見代辦人員蘇淑惠無法取得○○機車行帳戶，轉而
    建議先將強制險退費款匯入其帳戶，再由其於年底退還○○機
    車行，並經會計陳祉妤當場電詢鍾佳蓉首肯後辦理等情並非
    無據，堪認被告告知蘇淑惠先將原強制險過戶至其名下，使
    保險公司將退費款匯入其上開帳戶，係因其認已獲○○機車行
    之概括授權所致，難認被告有行使偽造文書、詐欺取財之主
    觀犯意。
　4.公訴人所提出證人尤淑惠、呂瓊珠、陳偉儀之證述及被告郵
    局帳戶、○○機車行帳戶、○○機車行帳戶之存摺影本與內頁交
    易明細與被告前任職之○○○機車行會計帳目、員工出勤表、
    機車買賣讓渡書暨統一發票及○○○機車行帳戶存摺封面與交
    易明細影本資料、被告105年8月於○○○○新竹店上下班出勤表
    等為證人蕭博文、鍾佳蓉不利被告證述之補強證據。然查，
　⑴被告郵局帳戶資料僅足以證明被告所不爭執之附表所示保險
    退費匯入其帳戶，被告於○○○機車行（○○○○新竹店）之會計
    帳目、員工出勤表、員工出勤表、機車買賣讓渡書與暨統一
    發票等，核均與被告本件犯行無關。
　⑵證人即曾任○○機車行會計之尤淑惠雖證稱：○○機車行有自己
    帳戶，保險退費原則上要進公司帳戶，只有被告這樣做而已
    （見偵6962卷第189頁）；證人即曾任○○○機車行會計之呂瓊
    珠證稱：被告在○○○機車行任職時，保險退費會匯入公司帳
    戶，會計會提供帳戶等語（見偵6962卷第190頁）；另○○機
    車行、○○機車行及○○○機車行帳戶存摺影本及交易明細資料
    ，其中固亦有保險公司退保款項匯入之紀錄，其中確實有部
    分係被告承辦之案件，然被告承辦之案件中，有在被告於○○
    ○機車行任職期間（105年間），亦有在被告於○○機車行任職
    期間者（107年間），但均為個案，無法由此看出「○○○○」
    各分店有必須將保險退費匯入各分店公司帳戶之規定或慣例
    。且證人即○○機車行店長蕭博文稱：「（問：何時可提出貴
    公司不得侵占退保保費之規定？）公司沒有相關規定，員工
    守則寫得也很籠統，所以我提不出公司這方面規定...」，
    有臺灣臺南地方檢察署公務電話紀錄表在卷可查（見偵6962
    卷第45頁）；證人即○○機車行負責人鍾佳蓉證稱：「（問：
    店內有關客戶保險過戶退費之機制，有無相關規定或處理流
    程？）答：沒有專門處理。」（見偵6968卷一第34頁），再
    參酌前開證人蘇淑惠、陳祉妤之證述可佐證被告所辯並非無
    據之情，可見被告所任職之○○機車行，確實並無專門處理保
    險退費之流程，亦未明確要求保險退費必須匯入○○機車行公
    司帳戶，則○○機車行不無因承辦會計人員不同，為便宜行事
    ，默許擔任業務員之被告，以先匯入被告帳戶再與公司結算
    之方式處理保險退費，被告所辯並非全然不可採信。故上述
    證據均無法補強證人鍾佳蓉、蕭博文不利被告之證述達一般
    人可確信其為真實之程度。
　5.綜上，本件依公訴人所提出之證據，亦無法證明被告確有業
    務侵占罪或行使偽造私文書、詐欺取財犯行達一般人可確信
    其為真實之程度。至檢察官於本院審理時雖請求傳喚證人即
    本件案發當時與陳祉妤共同擔任○○機車行會計之吳秋萍到庭
    交互詰問，欲說明○○機車行有關保險退費流程，然與被告、
    蘇淑惠實際接洽者為陳祉妤，並非吳秋萍，且依○○機車行負
    責人鍾佳蓉、店長蕭博文前開所述，○○機車行有關保險退費
    如何處理，並無明確之處理流程，故本院認吳秋萍並無再傳
    喚之必要。另檢察官又再請求傳喚證人蘇淑惠到庭與被告對
    質，然證人蘇淑惠業經原審及本院前審（110年度上訴字第1
    107號）二次傳喚到庭進行交互詰問，並無新待證事實，應
    無再傳喚到庭與被告對質之必要，均附此說明。
六、撤銷改判之理由
　　原審將起訴之業務侵占罪，變更起訴法條而認被告犯行使偽
    造私文書罪及詐欺取財罪，且二者間有想像競合關係，從一
    重之行使偽造罪處斷（計11罪），而予以論罪科刑，固非無
    見。惟本件被告所為與公訴人所指之業務侵占罪之構成要件
    不合，依公訴人所提出之證據，亦無法證明被告確有原審所
    認行使偽造私文書與詐欺取財犯行達一般人可確信其為真實
    之程度，被告犯罪無法證明，應諭知被告無罪之判決，業如
    前述，原審未詳細勾稽證人蘇淑惠、陳祉妤之相關證言及其
    為證人張榮智發現保險退費入其帳戶時，尚未達其所述約定
    結算之年底，其嗣後亦馬上匯還等有利證據，僅憑與被告有
    利害關係之證人鍾佳蓉、蕭博文證詞及證人陳祉妤及告訴時
    多稱「忘記了」之不確定供述，遽認被告所辯不實，因而認
    被告犯行使偽造私文書等罪，而予以論罪科刑，應有未當。
    檢察官上訴認原審量刑過輕，其上訴並無理由，被告上訴否
    認犯罪，其上訴則有理由，自應由本院撤銷改判，均另為無
    罪之判決，原審就被告所定之應執行刑亦因此失所附麗，亦
    應撤銷。
據上論斷，應依刑事訴訟法第369條第1項前段，判決如主文。
本案經檢察官黃信勇提起公訴及上訴，檢察官章京文到庭執行職
務。
中　　華　　民　　國　　111 　年　　11　　月　　22　　日
                  刑事第四庭    審判長法  官  蔡廷宜 
　　　　　　　　　                    法  官  翁世容
　　　　　　　　　                    法  官  林坤志 
以上正本證明與原本無異。
被告不得上訴。
檢察官如不服本判決應於收受本判決後20日內向本院提出上訴書
，其未敘述上訴理由者並得於提起上訴後20日內向本院補提理由
書。
　　　　　　　　　　　　　　　　　　　書記官  凌昇裕
中　　華　　民　　國　　111 　年　　11　　月　　22　　日
附表：                                                                                              (金額單位：新臺幣/元)         編號 申請強制險 過戶日期 車牌號碼 變更前 要保人/被保險人 保險公司 原判決所認偽造之文書 強制險 退費金額 取得款項日期 原判決判處之罪刑（本院均撤銷改判無罪） 1 107年7月18日 000-000 ○○機車行 富邦產物保險股份有限公司 汽車保險單批改申請書 379元 107年8月3日 林榮君犯行使偽造私文書罪，處有期徒刑貳月，如易科罰金，以新臺幣壹仟元折算壹日。 2 107年7月31日 000-0000 劉宗展 富邦產物保險股份有限公司 汽車保險單批改申請書 341元 107年8月2日 林榮君犯行使偽造私文書罪，處有期徒刑貳月，如易科罰金，以新臺幣壹仟元折算壹日。 3 107年9月3日 000-000 蔡嘉霖 富邦產物保險股份有限公司 汽車保險單批改申請書 369元 107年9月6日 林榮君犯行使偽造私文書罪，處有期徒刑貳月，如易科罰金，以新臺幣壹仟元折算壹日。 4 107年10月16日 000-000 金孟賢 新光產物保險股份有限公司 汽車保險批改申請書 187元 107年10月23日 林榮君犯行使偽造私文書罪，處有期徒刑貳月，如易科罰金，以新臺幣壹仟元折算壹日。 5 107年11月2日 000-000 ○○機車行 旺旺友聯產物保險股份有限公司 汽車批改申請書 327元 107年11月20日 林榮君犯行使偽造私文書罪，處有期徒刑貳月，如易科罰金，以新臺幣壹仟元折算壹日。 6 107年11月8日 000-000 ○○○機車行 富邦產物保險股份有限公司 汽車保險單批改申請書 230元 107年11月15日 林榮君犯行使偽造私文書罪，處有期徒刑貳月，如易科罰金，以新臺幣壹仟元折算壹日。 7 107年11月13日 000-000 ○○機車行 富邦產物保險股份有限公司 汽車保險單批改申請書 331元 107年11月15日 林榮君犯行使偽造私文書罪，處有期徒刑貳月，如易科罰金，以新臺幣壹仟元折算壹日。 8 107年11月14日 000-000 ○○機車行 旺旺友聯產物保險股份有限公司 汽車批改申請書 217元 107年11月19日 林榮君犯行使偽造私文書罪，處有期徒刑貳月，如易科罰金，以新臺幣壹仟元折算壹日。   000-000 ○○機車行 旺旺友聯產物保險股份有限公司 汽車批改申請書 217元 107年11月26日    000-000 ○○機車行 富邦產物保險股份有限公司 汽車保險單批改申請書 146元 107年11月19日  9 107年11月15日 000-000 ○○機車行 富邦產物保險股份有限公司 汽車保險單批改申請書 140元 (即起訴書附表編號12) 107年11月23日 林榮君犯行使偽造私文書罪，處有期徒刑貳月，如易科罰金，以新臺幣壹仟元折算壹日。 10 107年11月19日 000-000 ○○機車行 華南產物保險股份有限公司 汽車險批改申請書 260元 107年11月23日 林榮君犯行使偽造私文書罪，處有期徒刑貳月，如易科罰金，以新臺幣壹仟元折算壹日。   000-000 ○○機車行 富邦產物保險股份有限公司 汽車保險單批改申請書 315元 107年11月22日  11 107年11月21日 000-000 ○○機車行 富邦產物保險股份有限公司 汽車保險單批改申請書 230元 (即起訴書附表編號12) 107年11月23日 林榮君犯行使偽造私文書罪，處有期徒刑貳月，如易科罰金，以新臺幣壹仟元折算壹日。                                                                              合計：3,689元